【裁判字號】    99,交聲,349
【裁判日期】    990531
【裁判案由】    聲明異議
【裁判全文】
臺灣高雄地方法院交通事件裁定         99年度交聲字第349號
原處分機關  高雄市政府交通局
異  議  人
即受處分人  甲○○
上列異議人即受處分人因違反道路交通管理處罰條例案件，對於
高雄市政府交通局於民國99年2 月4 日所為之裁決處分（處分案
號：高市交裁字第裁32-BD0000000號），聲明異議，本院裁定如
下：
    主  文
異議駁回。
    理  由
一、原處分意旨略以：本件異議人即受處分人甲○○（下稱異議
    人）所有車牌號碼XUG-085 號重型機車，於民國98年12月19
    日上午10時45分許，行駛至有燈光號誌管制之高雄市○○○
    路雨桂林街口時，有闖越紅燈之違規行為，經微電腦感應式
    測照桿拍照後，由高雄市政府警察局交通警察大隊警員填製
    高市警交相字第BD0000000 號舉發違反道路交通管理事件通
    知單逕行舉發；嗣原處分機關即高雄市政府交通局以異議人
    之違規事實明確，乃依道路交通管理處罰條例第53條第1 項
    之規定，裁處異議人罰鍰新臺幣（下同）1,800 元，並依同
    條例第63條第1 項規定記違規點數3 點等語。
二、本件聲明異議意旨略以：遭舉發違規當時，騎乘機車者為異
    議人之岳母，因家住英義街，每日均會從學源街通過三多路
    待轉桂林街，而因學源街與桂林街皆為東西向，但因經三多
    路時錯開甚遠，並非一直線，故由學源街轉桂林街，正常會
    有弧度轉彎停於待轉區，正巧後方他人機車壓到越線區，故
    拍攝到停於待轉區之異議人機車，且當時拍攝之速度為0km/
    hr，表示機車確實停於待轉區並未闖越紅燈，為此聲明異議
    ，請求撤銷原處分云云。
三、按汽車駕駛人，行經有燈光號誌管制之交岔路口闖紅燈者，
    處1,800 元以上5,400 元以下罰鍰，道路交通管理處罰條例
    第53條第1 項定有明文。又道路交通管理處罰條例所稱之汽
    車，依道路交通管理處罰條例第3 條第8 款之規定，包括機
    器腳踏車，合先敘明。
四、經查：
  (一)異議人所有之上開重型機車於前揭時、地，為警以行經有燈
    燈光號誌管制之交岔路口闖紅燈為由製單舉發，嗣原處分機
    關以異議人之違規事實屬實，依道路交通管理處罰條例第53
    條第1 項之規定，裁處異議人罰鍰1,800 元，並依同條例第
    63條第1 項規定記違規點數3 點等情，有高雄市政府交通局
    99年2 月4 日高市交裁字第裁32-BD0000000號違反道路交通
    管理事件裁決書、裁決書之送達證書、高雄市政府警察局99
    年1 月6 日高市警交相字第BD0000000 號舉發違反道路交通
    管理事件通知單、舉發通知單之送達證書及舉發違規相片2
    張附卷可稽，是上開事實應堪認定。
  (二)本件異議人雖執前詞置辯，然查：
  1.觀之舉發機關以微電腦感應式測照桿所拍攝之相片2 張，左
    上方之時間分別顯示為「10：45：18」、「10：45：19」，
    照片中間上方之紅燈則分別顯示為「21.2秒」、「22.1秒」
    ，是以該2 張相片係前後相差約1 秒之時間所拍攝，而異議
    人之機車在前後2 張相片中之位置卻有不同，於時間在先之
    相片中，異議人之機車係在枕木紋行人穿越道線上，於時間
    在後之相片中，異議人之機車前輪部位則已超越機車待轉區
    ，顯見異議人之機車係在行進中，復參以該2 張相片中右上
    方之燈光號誌確實為紅燈，因此，異議人之機車有闖越紅燈
    之事實已堪認定。
  2.異議人雖稱：當時係欲由學源街轉桂林街，故正常會有弧度
    轉彎停於待轉區內云云。惟由上開2 張相片可知，異議人之
    機車係筆直前進，與異議人所稱之弧度並未相符；況異議人
    之機車於上開時間在後之相片中，其前輪部位已超越機車待
    轉區，並未確實停置在該機車待轉區內，更可顯見有違規之
    事實甚明。
  3.另異議人又稱：當時拍攝之速度為0 km/ hr，表示機車確實
    停於待轉區並未闖越紅燈云云。然該微電腦感應式測照桿因
    感應式線圈測照，原測照超速部分功能關閉，現專以違反號
    誌、標線為取締依據，故速度均顯示為0 km/ hr，此有高雄
    市政府警察局交通警察大隊99年4 月23日高市警交三字第09
    90009112號函在卷可憑；復參以上開2 張相片，異議人之機
    車前後位置不同，亦未確實停在機車待轉區內，業如前所述
    ，是以異議人上開辯稱無視舉發相片中機車位置不同之事實
    ，並非可採。
  4.至異議人稱：當時係後方他人機車壓到越線區云云。然後方
    機車是否有壓到停止線、是否違規等情，係屬主管機關另外
    裁罰之問題，並不得因他人違規而阻卻自己違規之事實。
五、綜上所述，異議人之機車有於上述時、地，行經有燈光號誌
    管制之交岔路口闖紅燈之違規事實既可認定，則原處分機關
    據此並引用道路交通管理處罰條例第53條第1 項、第63條第
    1 項之規定，裁處異議人罰鍰1,800 元，並記違規點數3 點
    ，經核於法尚無違誤，本件異議為無理由，應予駁回。
六、據上論結，應依道路交通管理處罰條例第87條第2 項、道路
    交通案件處理辦法第19條，裁定如主文。
中    華    民    國    99    年     5    月    31    日
                      交通法庭  法  官  王宗羿
以上正本證明與原本無異。
如不服本裁定，應於送達後5日內，向本院提出抗告狀。
中    華    民    國    99    年    5     月    31    日
                               書記官   蔡毓琦

司法院資訊處製作；財團法人民間司法改革基金會備份。
